臺灣臺南地方法院刑事裁定
111年度聲字第599號
聲明異議人  張文騰
即  受刑人          



上列聲明異議人即受刑人因詐欺案件，對於檢察官之執行指揮聲
明異議，本院裁定如下：
    主  文
聲明異議駁回。
    理  由
一、聲明異議意旨略以：⒈聲明異議人即受刑人張文騰（下稱受
    刑人）因110年金訴字第105號案件，經判處六月有期徒刑，
    受刑人當時有上訴之理由，卻於二審中途放棄上訴之機會，
    於110年12月8日撤回上訴，當時受刑人有服用身心科之藥物
    ，可是藥物發作而緊張與神智不清，才撤回上訴。⒉受刑人
    也不知情包裹內容物，有大有小而且都未拆開查看就交給文
    魁，甚至聊天有打到什麼銀行但真的沒有特別注意，當時想
    說取快遞完還文魁錢而已，受刑人也是被文魁利用的受害者
    ，本人並還與周國正先生於分期一個月償還伍仟元後達成和
    解。⒊我想一想事情因我而起，所以我突然當庭說我有能力
    分期給予但並無認罪，當時若知道犯罪之用也不會自白犯罪
    之過程，受刑人賠了11萬元與I11手機乙部，還要執行六個
    月徒刑，感到司法不公平，希望庭上給予受刑人一次機會等
    語。
二、按受刑人以檢察官執行之指揮為不當者，得向諭知該裁判之
    法院聲明異議，刑事訴訟法第484條定有明文。所稱「檢察
    官執行之指揮不當」，應係指檢察官有積極執行指揮之違法
    及其執行方法有不當等情形而言（最高法院77年台抗字第74
    1號裁定、95年度台抗字第486號裁定意旨參照）。又刑罰執
    行，由檢察官依指揮書附具之裁判書為之，刑事訴訟法第45
    7條第1項、第458條規定至明；而判決確定後即生效力，檢
    察官如依確定判決內容為指揮執行，自難指檢察官執行之指
    揮為違法或其執行方法不當；除法院之確定判決或定執行刑
    之確定裁定有違法情事，經非常上訴或再審程序，加以撤銷
    或變更者外，原確定裁判有其執行力，檢察官應據以執行；
    從而，於法院之確定裁判變更前，檢察官據以執行，其執行
    之指揮即難認有違法或不當（最高法院100年度台抗字第936
    號、101年度台抗字第301號、103年度台抗字第624號裁定意
    旨參照）。次按受刑人聲明異議之客體，應以檢察官執行之
    指揮為限。倘受刑人並非針對檢察官執行之指揮認有不當，
    其所為聲明異議於程序上已難謂適法，法院自應以裁定駁回
    其異議（最高法院102年台抗字第404號裁定意旨參照）。準
    此，刑事訴訟法第484條之聲明異議之客體，其範疇應以檢
    察官執行之指揮為限，對於法院所為之判決或裁定不服者，
    則應循上訴或抗告之程序尋求救濟，若裁判業經確定，則應
    另行依再審或非常上訴等相關程序加以救濟，自非得以聲明
    異議方式為之。
三、經查：
　㈠受刑人聲請意旨主張其不知本院110年金訴字第105號案件中
    詐騙之人文魁要伊交付之物品為何物，而伊已與被害人達成
    和解，分期每月賠償被害人五千元，仍被判處有期徒刑六月
    ，司法並不公平云云。惟查，本件聲明異議意旨並未指摘檢
    察官執行之指揮有何違法或不當，而係以聲明異議之程序對
    於本院上開確定判決再事爭執，認其無犯罪之故意或該確定
    判決刑度過重云云，然依前揭說明，聲請人所為聲請，均非
    聲明異議程序所得審究。
  ㈡綜上，檢察官依上開確定判決之內容為執行之指揮，於法有
    據，聲明異議意旨並未指摘檢察官於本案之執行指揮有何違
    法或不當之情事，而係主張原確定判決有不當之處，是本件
    聲明異議為無理由，應予駁回。
據上論斷，應依刑事訴訟法第486條，裁定如主文。

中　　華　　民　　國　　111 　年　　4 　　月　　21　　日
　　　　　　　　　刑事第二庭    法　官　彭喜有
以上正本證明與原本無異。
如不服本裁定，應於送達後5日內，向本院提出抗告狀。
　　　　　　　　　　　　　　　　書記官　楊玉寧
中　　華　　民　　國　　111 　年　　4 　　月　　27　　日